# Reunión Sábado 21 de Agosto de 2021
## Proyectos
### Taller de Julia con ITAM4Code [@agucova]
Con la organización de código abierto del Instituto Autónomo de México, ITAM4Code, empezamos a organizar el taller de Julia. Por su lado, ya comenzaron a invitar profesores que puedan aportar en una sección mas demostrativa de aplicaciones de Julia, y por nuestro lado, estoy intentando reclutar profes de la UC y UdeC para que participen.
Se necesita ayuda!

### Manual novate [@agucova]
Por el lado de la FEUC y la CS se está armando un manual novate que va a ser totalmente web e interactivo.
@agucova y @Dyotson están manejando el lado técnico con una web en Docusaurus + React y se necesitan manos en tanto el lado técnico como en el de contenido (tips del campus, servicios de la u, todo tipo de cosas).

### Busca Salas (o UbiCate?) [@benjavicente]

Falta definir un esquema, luego se va a necesitar apoyo en el ingreso de las ubicaciones.
Se necesita ayuda también con hacer la página una PWA y el manejo de la ubicación (los detalles estan en las issues).

### canvas-stream [@benjavicente]
Benja está desarollando un sistema que permite acceder on-demand a archivos hosteados en Canvas combinando sus 2 APIs públicas. Ahora el trabajo que falta es en la interfaz (Tipo Google Drive File Stream), pero toda la interacción con las APIs ya está lista.

### Taller de Git
Convenimos que es prioritario y definimos una idea básica del formato:
- Dos sesiones, una introductoria (perfil de alguien con cero experiencia, saliendo de intro a la progra) orientado a uso básico de git de forma individual y una avanzada (orientado a perfiles de avanzada o posterior) que esté orientada a uso avanzado de git y GitHub como herramienta de colaboración, además de buenas prácticas de desarrollo.
- Fecha tentativa es semana del 30 de agosto para la primera sesión (calza con T0 Avanzada) y 6 de septiembre segunda sesión.
- Formato consistiría en una breve introducción teórica y después una sesión práctica con ejercicios y ayuda en Discord.
- Se buscan ayudantes o personas que hagan la introducción!
- Necesitamos reunirnos próxima semana para planificar.

## Otros

### Cambio de hora de las reuniones [@benjavicente]
Queda pendiente revisar la hora semanal con un Doodle.

### Eventos Presenciales
Se discute que por restricciones del campus no es aún viable.

### Canales de proyectos opt-out en vez de opt-in en Discord [@benjavicente]
Hay acuerdo en cambiar el defecto con respecto a la visibilidad de canales de proyectos de opt-in a opt-out.

### auto-ramos
Se discute el éxito de auto-ramos y el esfuerzo de @Dyotson, @Baelfire18 y @fernandosmither para agregarle tests y robustez y una GUI experimental. Se conviene darle mucha promoción próximo semestre.

Se pide actualizar osuc.dev y awesome-uc para agregar auto-ramos, ramos-uc, busca-salas y otros proyectos recientes.

### To-dos y plantillas de LaTeX
@FarDust verá sistematizar tareas pendientes y se decide por omisión centralizar los repos de LateX [acorde con el issue](https://github.com/open-source-uc/latex-templates/issues/1).

